臺灣士林地方法院民事裁定
110年度司繼字第2079號
聲  請  人  林坤豐  
代  理  人  陳漢仁律師
            楊富勝律師
上列聲請人聲請選任被繼承人遺產管理人事件，本院裁定如下：
    主  文
選任張藏文律師（男、年籍資料詳卷、事務所設於臺北市○○區○○
路○段00號12樓）為被繼承人許金源之遺產管理人。
准對被繼承人許金源（男、民國00年0月00日生、身分證統一編
號：Z000000000號，生前籍設臺北市○○區○○路○段000○0號3樓之3
）之大陸地區以外繼承人為承認繼承之公示催告。
被繼承人許金源之大陸地區以外繼承人，應自前項公示催告最後
揭示法院公告處、資訊網路及其他適當處所之日起壹年貳月內承
認繼承。上述期限屆滿，無繼承人承認繼承時，被繼承人許金源
之遺產，於清償債權並交付遺贈物後，如有剩餘即歸屬國庫。
聲請程序費用由被繼承人許金源之遺產負擔。
    理  由
一、按先順序繼承人均拋棄其繼承權時，由次順序之繼承人繼承
    ，其次順序繼承人有無不明或第四順序之繼承人均拋棄其繼
    承權者，準用關於無人承認繼承之規定，民法第1176條第6
    項定有明文。次按繼承開始時，繼承人有無不明，而無親屬
    會議或親屬會議未於1 個月內選定遺產管理人者，利害關係
    人得聲請法院選任遺產管理人，並由法院依公示催告程序，
    定6 個月以上之期限，公告繼承人，命其於期限內承認繼承
    ，民法第1177條、第1178條第1 項、第2 項規定甚明。
二、本件聲請意旨略以：聲請人與被繼承人許金源為桃園市○鎮
    區○○段00000000000地號土地之共有人，業經聲請人提起分
    割共有物訴訟，並經臺灣桃園地方法院109年度訴字第2494
    、1735、109年度原訴字第67號受理在案，然因被繼承人死
    亡後法定繼承人均拋棄繼承，是否有繼承人不明，且親屬會
    議未於一個月內選定遺產管理人。爰依法聲請選任張藏文律
    師為被繼承人之遺產管理人等語，並提出戶籍謄本、土地登
    記第一類謄本、本院家事庭公告、臺灣桃園地方法院民事庭
    函、願任同意書、律師證書、律師公會會員證書等件為證。
三、經查，聲請人主張上開事實，業據提出上開證據為佐，並經
    本院依職權調取本院109年度司繼字第1532、1607、1891號
    卷查核無誤，自堪信為真正。又聲請人既與被繼承人同為土
    地共有人，聲請人欲分割共有物，自屬法律上之利害關係人
    ，故其聲請選任被繼承人之遺產管理人，洵屬有據，應予准
    許。茲審酌律師對法律學有專精，持有具高度公信力之專門
    職業技術執照，對於遺產管理事件應較熟稔，較能積極有效
    地發揮遺產之最大效益，亦較可避免債權人債權追索困難之
    缺失，故本院認為聲請人所推薦之張藏文律師為適宜擔任遺
    產管理人之人選，且張藏文律師亦出具同意書表示同意擔任
    本件被繼承人之遺產管理人，此有願任同意書、律師證書影
    本等在卷可稽，爰選任張藏文律師為被繼承人許金源之遺產
    管理人，併依民法第1178條第2 項規定為承認繼承之公示催
    告。
四、依家事事件法第127 條，裁定如主文。
五、如不服本裁定，應於裁定送達後10日內，以書狀向本院提出
    抗告狀，並繳納抗告費新臺幣1,000 元。

中　　華　　民　　國　　111 　年　　2 　　月　　11　　日
                  家事庭司法事務官